【裁判字號】    90,上訴,646
【裁判日期】    900517
【裁判案由】    毒品危害防制條例
【裁判全文】
臺灣高等法院臺中分院刑事判決                      九十年度上訴字第六四六號
    上  訴  人
    即  被  告  丙○○
    指定辯護人  本院公設辯護人  乙○○
右上訴人因毒品危害防制條例案件，不服臺灣臺中地方法院八十九年度訴字第八八三
號中華民國九十年三月五日第一審判決（起訴案號：臺灣臺中地方法院檢察署八十九
年度偵字第三五六三號），提起上訴，本院判決如左：
      主  文
原判決撤銷。
丙○○連續販賣第一級毒品，處有期徒刑拾年。扣案之第一級毒品海洛因肆包（驗餘
合計淨重陸點貳肆公克，包裝重壹點壹柒公克，純度百分之肆拾參點肆玖，純質淨重
貳點柒壹公克）均沒收銷燬之；因販賣第一級毒品所得之新臺幣參萬伍仟元及扣案之
行動電話（門號0000000000號）壹支均沒收；因販賣第一級毒品所得之新
台幣參萬伍仟元如全部或一部不能沒收時，以其財產抵償之。
      事  實
一、丙○○（據其於本院供稱此名才正確，原判決誤繕為葉桐）前曾有妨害公務、
    竊盜及違反麻醉藥品管理條例案件等前科，後於民國八十二年七月二日，因犯販
    賣麻醉藥品等案件，經臺灣高等法院臺中分院判處有期徒刑八年六月（販賣麻藥
    六年六月、吸麻九月、吸毒三年二月三罪併定）確定，並自八十二年八月十九日
    入監執行，八十七年四月三日假釋付保護管束出獄，於假釋期間內（九十一年八
    月八日始假釋期滿，後經撤銷假釋執行殘刑四年四月二十二日，現因此案在監執
    行中，不構成累犯）猶不知悔改，詎為圖謀取利益，竟基於販賣第一級毒品海洛
    因之概括犯意，先後於八十九年一月三十一日、二月七日、二月十四日、二月二
    十一日、二月二十九日，或以其他聯絡方法；或以丙○○所有00000000
    00號行動電話作為聯絡工具，再相約至台中縣沙鹿鎮○○路「北勢國中」前（
    此為八十九年一月三十一日及八十九年二月七日）、台中市○○路與北屯路口「
    老主顧」檳榔攤附近（此為八十九年二月十四日）及台中市○○路與台中港路口
    「普普ＰＵＢ」門前（此為八十九年二月二十一日及二月二十九日），每次均以
    買進每半錢新台幣（下同）七千元之價格，賣出亦為每半錢七千元之價格，但以
  每次減量約○‧一公克，每次賺取五百元價差之方式，連續五次販賣第一級毒品
    海洛因予何志偉施用（業經檢察官不起訴處分），嗣於八十九年三月一日凌晨零
    時四十分許，在臺中縣梧棲鎮○○路○段五四五巷一八四弄四號前，為警查獲何
    志偉持有第一級毒品海洛因後，始供出向丙○○購買毒品情事。何志偉乃以其所
    有0000000000號行動電話撥打0000000000號行動電話聯絡
    丙○○約定交易地點後，於八十九年三月一日凌晨二時許，帶同警方前往台中縣
    沙鹿鎮○○路一七三號前查獲丙○○，並扣得其所有第一毒品海洛因四包（驗餘
    合計淨重陸點貳肆公克，包裝重壹點壹柒公克，純度百分之肆拾參點肆玖，純質
    淨重貳點柒壹公克）、夾鏈袋四個、行動電話一支（門號0000000000
    ），致使該次交易未完成。
二、案經台中市警察局移送臺灣臺中地方法院檢察署檢察官偵查起訴。
      理  由
一、訊據上訴人即被告丙○○（以下稱被告）於本院審理時坦承有以每次減量約○‧
    一公克，每次賺取五百元之價差之方式，連續販賣第一級毒品海洛因之犯行，核
    與證人何志偉於警訊或偵查中供述情向被告購買毒品之節相符，且本件被告係因
    警於八十九年三月一日凌晨零時四十分許，在臺中縣梧棲鎮○○路○段五四五巷
    一八四弄四號前，先查獲何志偉持有第一級毒品海洛因後，何志偉始供出上手。
    並由何志偉以其所有0000000000號行動電話撥打000000000
    號行動電話聯絡丙○○約定交易地點後，於八十九年三月一日凌晨二時許，帶同
    警方前往臺中縣沙鹿鎮○○路一七三號前查獲前往交易第一級毒品之丙○○，並
    當場扣得得其所有第一毒品海洛因四包，而該海洛因四包，業已分別包裝成警秤
    毛重二公克、二公克、二．一公克、一．三公克（驗餘合計淨重陸點貳肆公克，
    包裝重壹點壹柒公克，純度百分之肆拾參點肆玖，純質淨重貳點柒壹公克）及供
    以聯絡販賣之行動電話一支（門號0000000000），又經本院核對附卷
    函調之何志偉所有0000000000號行動電話及被告所有0000000
    000號行動電話之通聯記錄，由該二支行動電話之通聯紀錄內容可知，被告與
    證人何志偉確均有於八十八年二月十三日、同年二月二十一日、同年二月二十九
    日（當日晚上十一時許之接收基地臺係在台中市西屯區○○○路○段六十七之三
    號五樓頂）及被查獲當時之連續多筆聯絡電話記錄，足徵證人何志偉所供述之販
    賣時間、地點應可採信。又證人何志偉於八十九年二月二十九日（當年為潤年故
    二月有二十九日）下午十一時許為警查獲時所查獲扣案之第一級毒品海洛因其中
    一包之海洛因純度為百分之四十三點一四，核以被告被查獲時（即八十九年三月
    一日凌晨二時許，所查獲扣案之四包海洛因之純度為百分之四十三點四九，此分
    別有法務部調查局鑑定通知書二紙（00000000、00000000）附
    卷可參，是以二者之純度幾近相同，益見被告確有販賣第一級毒品海洛因予何志
    偉無誤，此外，復有供聯絡販毒所用之行動電話一支扣案可資佐證，被告於本院
    之自白，自屬可採，本件事證明確，被告犯行洵堪認定。
二、按刑法上所謂販賣行為，不以販入後復行賣出為必要，只要以營利為目的，而有
    販入或賣出二者其一之行為，即足構成，雖未及賣出，仍屬販賣既遂，其後復分
    次賣出，與先前之販入行為，均為販賣犯行而構成連續犯（參照最高法院八十八
    年度台上字第二八二八號判決意旨）。次按刑事上販賣罪之完成，與民事上買賣
    契約之成立，二者之概念尚有不同，刑事上之販賣行為，則須以營利為目的，將
    標的物販入或賣出，有一於此，其犯罪行為始為完成，苟行為人尚未將標的物販
    入或賣出，即難謂其販賣行為已屬完成（參照最高法院八十八年度台上字第三七
    六○號判決意旨）。再按如本有販毒之故意，且依約攜帶毒品前往交付，即已著
    手實施販毒之行為，縱買受者原無買受毒品之意思，其虛與某甲買賣毒品，意在
    協助警察辦案，以求人贓俱獲，故形式上出賣人與買受人縱已互為交付毒品及價
    金，但因警察埋伏在側，伺機逮捕，事實上其二人不能真正完成買賣毒品之行為
    ，然因出賣人本既有販毒之故意，仍應論以販賣毒品未遂罪（最高法院八十五年
    第四次刑事庭會議紀錄參照）。核被告所為，係犯毒品危害防制條例第四條第一
    項之販賣第一級毒品罪既遂罪、同條第五項、第一項販賣第一級毒品未遂罪。又
    公訴人起訴法條雖未論及被告另犯毒品危害防制條例第四條第五項、第一項之販
    賣第一級毒品未遂罪。惟起訴事實已記載明確，且屬裁判上一罪關係，本院自得
    併予審理論究，併予敘明。又被告販賣前持有第一級毒品之低度行為，應為販賣
    之高度行為所吸收，均不另論罪。又被告先後多次犯行（包括一次販賣未遂部分
    ），時間緊接，犯同一罪名之罪，應係基於概括犯意反覆為，應依連續犯之規定
    論以既遂一罪（因本罪法定本刑為死刑、無期徒刑，依法不得再予加重）。又查
    被告雖然有五次販賣既遂、一次販賣未遂之行為，惟被告於前五次販賣行為，每
    次減量約○‧一公克，每次賺取價差僅有五百元，所賺取之利潤不多，法重情輕
    ，本院認為其犯罪情狀尚堪憫恕，爰依刑法第五十九條酌減其刑。本件原原審以
    被告犯罪事證明確，予以論罪科刑，固非無見，惟查原判決對於被告如何以高於
    進價之價格，販賣毒品之事實，並為詳予查明論究，不無可議。被告上訴指摘原
    判決不當，為有理由，應由本院予以撤銷改判。爰審酌被告之素行、犯罪之動機
    、目的，販賣毒品期間之長短、次數、所生危害及犯後坦承犯行，態度尚佳等一
    切情狀，量處如主文第二項所示之刑，以示懲儆。
三、扣案之第一級毒品海洛因四包（驗餘合計淨重陸點貳肆公克，包裝重壹點壹柒公
    克，純度百分之肆拾參點肆玖，純質淨重貳點柒壹公克），均為查獲之毒品，應
    依毒品危害防制條例第十八條第一項前段之規定宣告沒收銷燬之；另扣案之行動
    電話一支（門號0000000000），是屬被告所有之物，業經被告陳明在
    卷，且係供販賣毒品所用之物，爰依毒品危害防制條例第十九條第一項前段之規
    定諭知沒收。另被告右揭販賣海洛因予何志偉既遂之次數及金額，依據何志偉於
    警、偵訊時之供述有五次，金額每次七千元，則被告販賣毒品之所得計有三萬五
    千元，亦應依毒品危害防制條例第十九條第一項之規定宣告沒收，如全部或一部
    不能沒收時，則以其財產抵償之；至另扣案之空夾鏈袋四包，被告否認係供犯罪
    所用，且因查無其他積極證據足以證明係供被告犯罪或預備犯罪所用之物，又非
    屬違禁物，與沒收之要件不合，爰不於此宣告沒收，併予敘明。
據上論結，應依刑事訴訟法第三百六十九條第一項前段、第三百六十四條、第二百九
十九條第一項前段，毒品危害防制條例第四條第一項、第十八條第一項前段、第十九
條第一項，刑法第十一條前段、第五十六條，判決如主文。
本案經檢察官甲○○到庭執行職務。
中      華      民      國      九十     年       五      月    十七    日
                                  臺灣高等法院臺中分院刑事第五庭
                                        審判長法  官  郭  同  奇
                                              法  官  胡  森  田
          法  官  劉  登  俊
右正本證明與原本無異。
如不服本判決應於收受送達後十日內向本院提出上訴書狀，其未述上訴之理由者並
得於提起上訴後十日內向本院補提理由書（均須按他造當事人之人數附繕本）。
                                              書記官  康  孝  慈
中      華      民      國      九十     年       五      月     十七   日
附錄本案論罪科刑法條
毒品危害防制條例第四條第一項、第五項：
製造、運輸、販賣第一級毒品者，處死刑或無期徒刑；處無期徒刑者，得併科新台幣
一千萬元以下罰金。
前四項之未遂犯罰之。                                                    Ｉ


司法院資訊處製作；財團法人民間司法改革基金會備份。
